【裁判字號】    91,易,677
【裁判日期】    920819
【裁判案由】    傷害
【裁判全文】
臺灣嘉義地方法院刑事判決                          九十一年度易字第六七七號
    公  訴  人  臺灣嘉義地方法院檢察署檢察官
    被      告  甲○○
右列被告因傷害案件，經檢察官提起公訴（九十一年度偵字第六六七六號），本院判
決如左：
    主  文
甲○○傷害人之身體，處有期徒刑貳年。
    事  實
一、甲○○與朋友黃永佩二人，於民國八十九年（公訴人誤載為九十一年）三月十三
    日晚上，在彰化縣員林鎮○○路○段二十三號乙○○所經營之「永珍海產店」對
    面飲酒，嗣於同日二十時五十五分許，甲○○突至上開「永珍海產店」，砸毀該
    店之水族箱、門、桌、椅及招牌（毀損部分未據告訴），復基於傷害之犯意，對
    店內之乙○○拳打腳踢，並持配置於招牌之電線勒乙○○之脖子，再持折疊短刀
    一把，揮向乙○○之胸部及手臂，致乙○○受有頭部傷害、右胸、右手臂切傷、
    頸部、臉部、腹部、背部多處擦傷。
二、案經乙○○訴由彰化縣警察局員林分局報告臺灣彰化地方法院檢察署呈請臺灣高
    等法院檢察署令轉臺灣嘉義地方法院檢察署檢察官偵查起訴。
    理  由
一、訊據被告甲○○除否認有持折疊短刀一把傷害告訴人乙○○之事實外，對其於右
    揭時、地傷害告訴人之事實均坦白承認，經查：
（一）被告如何對告訴人拳打腳踢、並以電線勒告訴人脖子及持折疊刀揮向告訴人，
      造成告訴人頭部傷害、右胸、右手臂切傷、頸部、臉部、腹部、背部多處擦傷
      等情，業據告訴人於警訊、偵查及本院審理時指述綦詳（警卷第三頁、臺灣彰
      化地方法院檢察署八十九年偵字第四三０四號卷第三十頁反面、臺灣嘉義地方
      法院檢察署九十一年偵字第六六七六號卷第二十四頁反面及本院卷九十二年八
      月五日審判筆錄參見參見），並有與告訴人指述相符之伍倫綜合醫院所出具診
      斷書一紙在卷可稽（警卷第四頁參見）。
（二）被告原在告訴人所經營之「永珍海產店」對面飲酒，嗣被告突至「永珍海產店
      」內砸毀店內物品，並毆打告訴人之事實，亦據在場目擊之證人黃永佩及證人
      即告訴人之妻黃麗蘭分別於偵查中證述明確（臺灣彰化地方法院檢察署八十九
      年偵字第四三０四號卷第二十二頁反面、第四十七頁反面、第三十六頁反面、
      第三十七頁參見）。
（三）被告雖辯稱並無拿折疊刀傷害告訴人等語，惟告訴人明白指述被告確有持折疊
      刀傷害伊之事實，已如前述，而卷附告訴人診斷書記載告訴人受有右胸、右手
      臂切傷之傷害，與告訴人上開指述相符，又被告初於警訊時即供稱有持刀傷害
      告訴人之事實（警卷第一頁反面參見），且被告供稱傷害告訴人三刀，與告訴
      人於警訊中指述受被告傷害三刀（警卷第一頁反面、第三頁反面參見），兩相
      符合，經本院訊之被告供稱警訊筆錄內容確係警方根據被告自由意志陳述而記
      載無訛（本院卷九十二年五月二十日訊問筆錄參見），足徵被告上開所辯，不
      足採信。
（四）雖目擊證人黃永佩於警訊及偵查中均陳稱未看見被告持刀傷害告訴人等語，然
      證人復於警訊及偵查中供稱乃當時場面混亂、伊也有喝酒，又忙於拉開被告而
      未注意等語（警卷第二頁反面、臺灣彰化地方法院檢察署八十九年偵字第四三
      ０四號卷第四十七頁反面參見），是證人黃永佩之證言，不足資為被告未拿折
      疊刀傷害告訴人事實之認定。
（五）綜上，本件事證明確，被告傷害犯行堪以認定。
二、核被告所為係犯刑法第二百七十七條第一項之傷害罪。爰審酌被告酒後莫明傷害
    告訴人，又以電線繞頸及持刀等方式為之，告訴人不僅身體受傷非輕，心理上亦
    受重創，為躲避被告而放棄繼續經營「永珍海產店」，全家搬離，及被告犯後大
    致坦承犯行，尚知悔悟等一切情狀，量處被告如主文所示之刑。
據上論斷，應依刑事訴訟法第二百九十九條第一項前段，刑法第第二百七十七條第一
項，罰金罰鍰提高標準條例第一條前段，判決如主文。
本案經檢察官周欣潔到庭執行職務
中      華      民      國      九十二    年      八    月      十九    日
                                臺灣嘉義地方法院刑事第一庭
                                        法  官  劉  瓊  雯
右正本證明與原本無異。
如不服本判決，應於判決送達後十日內向本院提出上訴狀( 應附繕本 )。告訴人或被
害人如對於本判決不服者，應具備理由請求檢察官上訴，其上訴期間之計算係以檢察
官收受判決正本之日期為準。
中      華      民      國      九十二    年      八    月      十九    日
                                        書記官  陳  冠  學
附錄本案論罪科刑法條全文：
刑法第二百七十七條第一項
傷害人之身體或健康者，處三年以下有期徒刑、拘役或一千元以下罰金。


司法院資訊處製作；財團法人民間司法改革基金會備份。
